【裁判字號】    98,交易,74
【裁判日期】    980720
【裁判案由】    公共危險
【裁判全文】
臺灣苗栗地方法院刑事判決              98年度交易字第74號
公  訴  人  臺灣苗栗地方法院檢察署檢察官
被      告  甲○○
上列被告因公共危險案件，經檢察官提起公訴（98年度偵字第25
32號），嗣被告於準備程序中就被訴事實為有罪之陳述，經當庭
裁定改用簡式審判程序，本院判決如下：
    主  文
甲○○犯不能安全駕駛動力交通工具罪，處有期徒刑柒月。
    犯罪事實及理由
一、犯罪事實：
  (一)甲○○有以下酒醉駕駛前科紀錄：於民國89年6 月13日，
    因涉犯用藥酒醉駕駛罪，經新竹地方法院檢察署檢察官職權
    不起訴在案於91年7 月1 日，經本院簡易庭以91年度苗交
    簡字第538 號判決有期徒刑2 月確定，並於同年7 月25日易
    科罰金執行完畢。於98年4 月23日，經本院以98年度苗交
    簡字第151 號判決有期徒刑3 月確定，並於98年5 月30日易
    科罰金執行完畢。（均不構成累犯）
  (二)詎甲○○猶不知悛改，復於98年4 月14日21時許，在苗栗縣
    苑裡鎮「東利超商」前飲用2 罐啤酒後，尚因飲酒過量而欠
    缺安全駕駛動力交通工具之能力，猶執意於酒後隨即駕駛車
    牌號碼LX-3731 號自用小客車，欲返回苗栗縣通宵鎮○○里
    ○ 鄰○○路○ 段39號之1 住處。嗣於同日21時45分許，由南
    往北行經通霄鎮台1 線五北里五北73號前時，經執行勤務員
    警予以攔查後，發現甲○○身上充斥濃厚之酒味，顯有飲酒
    之跡象，遂以酒精測試器測得其體內呼氣所含酒精濃度值為
    每公升0.57毫克，始知悉上情。
  (三)案經苗栗縣警察局通霄分局報告臺灣苗栗地方法院檢察署檢
    察官偵查起訴。
二、認定犯罪事實所憑之證據及理由：
    訊據被告甲○○對於上揭犯罪事實均坦承不諱，並有道路交
    通事故當事人酒精測定記錄表暨酒精測試濃度單1 紙（見98
    年度偵字第2532號偵查卷，下稱偵卷第6 頁）、駕駛人酒後
    生理協調平衡檢測紀錄表1 紙（見偵卷第7 頁）、刑法第18
    5 條之3 案件測試觀察紀錄表1 紙（見偵卷第8 頁）、執勤
    警員職務報告（見偵卷第9 頁）、苗栗縣警察局舉發違反道
    路交通管理事件通知單（見偵卷第13頁）等件在卷可證，是
    被告前開任意性自白有上開證據足資佐證，堪認與事實相符
    ，應予採信。且按刑法第185 條之3 所規定服用酒類，不能
    安全駕駛動力交通工具而駕駛者，應負刑事責任，揆其立法
    目的在藉抽象危險犯之犯罪構成要件，以嚇阻酒後駕車者對
    道路交通安全之危害，本不以發生實害為必要。而所謂不能
    安全駕駛之認定，並無一定之數值可供界定，而係由法院以
    一般社會通念之客觀標準，足生公共危險時即足。目前行政
    機關所採取締酒後駕車之參考標準，係依法務部於88年5 月
    10日邀集司法院刑事廳、交通部、行政院衛生署、內政部警
    政署及中央警察大學等機關開會，所為凡呼氣酒精濃度逾每
    公升含0.55毫克時，即屬不能安全駕駛之決議。上開會議決
    議本身固僅屬檢警取締酒後駕車之參考，尚無拘束法院之效
    力，惟以上開會議決議所採之標準，係參考美國、德國及日
    本等國家所進行之酒精濃度與精神狀態之測試實驗，亦即各
    項實驗均發現凡呼氣中酒精濃度達每公升0.55毫克時，就人
    之生理方面，已產生視覺反應遲鈍、影像不能集中、同時不
    能看清前方路況及車旁照後鏡等狀況，及駕駛能力已受有影
    響、肇事率已為一般人正常人之10倍之事實。本件被告於經
    警攔檢測試其呼氣中酒精濃度每公升高達0.57毫克，參酌上
    述說明足認被告確有於飲用酒類後，已達不能安全駕駛動力
    交通工具而仍然駕駛之程度；且經警檢測其生理協調平衡狀
    態，亦經判定為不能安全駕駛，此有駕駛人酒後生理協調平
    衡檢測紀錄表1 紙在卷可參。從而，本件事證明確，被告犯
    行已堪認定，應依法論科。
三、論罪科刑：
  (一)被告成立之犯罪：
    核被告甲○○所為，係犯刑法第185 條之3 不能安全駕駛動
    力交通工具罪。
  (二)量刑：
    爰審酌被告一再漠視政府宣導酒後不開車之政策，明知酒精
    成分對人之意識能力具不良影響，酒後駕駛對一般往來之公
    眾及駕駛人自身皆有高度危險性，卻仍於上揭時地飲酒過量
    後猶執意開車上路，嚴重威脅路上其他人車之安全，又其經
    測試酒後酒精濃度呼氣值為每公升0.57毫克，且被告前有3
    次酒醉駕駛犯行，其中已有2 次遭科處刑罰之紀錄，卻仍不
    知悔悟，實應嚴懲；惟衡酌其犯罪後尚能坦承犯行，態度良
    好，及被告之生活狀況、智識程度暨檢察官請求從重量刑等
    一切情狀，量處被告如主文所示之刑，以資懲儆。
四、應適用之法條：
  (一)刑事訴訟法第273 條之1 第1 項、第299 條第1 項前段、第
    310 條之2 、第454 條第2 項。
  (二)刑法第185 條之3 。
  (三)刑法施行法第1 條之1 。
五、本判決係依刑事訴訟法第310 條之2 、第454 條第1 項製作
    。如不服本判決，應於判決送達之日起10日內，向本院提起
    上訴。
本案經檢察官洪清秀到庭執行職務。
中    華    民    國    98    年     7    月    20    日
                  刑事第二庭  法  官  楊  清  益
以上正本證明與原本無異。
如不服本判決應於收受判決後10日內向本院提出上訴書狀，並應
應敘述具體理由。其未敘述上訴理由者，應於上訴期間屆滿後20
日內向本院補提理由書 (均須按他造當事人之人數附繕本)「 切
勿逕送上級法院」。告訴人或被害人如對本判決不服者，應具備
理由請求檢察官上訴，其上訴期間之計算係以檢察官收受判決正
本之日期為準。
                              書記官  蕭  雅  文
中    華    民    國    98    年    7    月     20    日
附錄本件論罪科刑之法條：
刑法第185 條之3
服用毒品、麻醉藥品、酒類或其他相類之物，不能安全駕駛動力
交通工具而駕駛者，處1 年以下有期徒刑、拘役或科或併科新臺
幣15萬元以下罰金。


司法院資訊處製作；財團法人民間司法改革基金會備份。
